src/fst/morphology/stems/verbs.lexc
LEXICON Regular_verbs
aejkiestahtjedh:aejkiestahtj AHTJE_IV "börja värma på allvar" ;
arhpehtovvedh:arhpehtovv SOVVEDH "bli trött på" ;
arhtegåetedh:arhtegået GÅETEDH_TV ;
arhtijahtjedh:arhtijahtj AHTJE_IV "bli orolig" ;
asvedahtjedh:asvedahtj AHTJE_IV "känna en begynnande ångest" ;
asvedïhtjedh:asvedïhtj AHTJE_IV "känna en begynnande ångest" ;
baajhtasovvedh:baajhtasovv SOVVEDH "bli driven" ;
baavijahtjedh:baavijahtj AHTJE_IV "bli gravid" ;
baavoejahtjedh:baavoejahtj AHTJE_IV "bli gravid" ;
bansjijahtjedh:bansjijahtj AHTJE_TV "börja sluka i sig" ;
barregoevedh:barregoev SOVVEDH "bli månförmörkelse" ;
baskijahtjedh:baskijahtj AHTJE_TV "begynne å stikke eller stinge" ;
beavnjahtalledh:beavnjahtall SOVVEDH ;
bofferdïhtjedh:bofferdïhtj AHTJE_IV "börja göra sig i ordning" ;
bualajahtjedh:bualajahtj AHTJE_IV "börja brinna" ;
bysvijahtjedh:bysvijahtj AHTJE_IV ;
bårregovvedh:bårregovv SOVVEDH ;
bïjvijahtjedh:bïjvijahtj AHTJE_IV "begynne å få varmen i seg" ; !ok, buorre, ja nuo!
bööresovvedh:bööresovv SOVVEDH ;
doeltijahtjedh:doeltijahtj AHTJE_IV ;
dorjesovvedh:dorjesovv SOVVEDH "bli färdig" ;
dåalvoejahtjedh:dåalvoejahtj AHTJE_TV ;
easalovvedh:easalovv SOVVEDH "jäsa" ;
ferriedahtjedh:ferriedahtj AHTJE_TV "plötsligt börja göra något" ;
gaalnijïhtjedh:gaalnijïhtj AHTJE_IV ;
gadtastovvedh:gadtastovv SOVVEDH ;
gaskijïhtjedh:gaskijïhtj OBRIJAHTJEDH ;
gojhkelovvedh+Err/Orth:gojkelovv SOVVEDH ;
guarkajahtjedh:guarkajahtj AHTJE_TV "börja förstå" ;
gåhkasjïhtjedh:gåhkasjïhtj AHTJE_TV ;
gïebrelovvedh:gïebrelovv SOVVEDH ;
haasegåetedh:haasegået GÅETEDH_IV ;
hajkegåetedh:hajkegået GÅETEDH_IV ;
hajkijahtjedh:hajkijahtj AHTJE_IV "sätta i gång och springa" ;
hovmedadtedh:hovmedadt OBREDADTEDH "bli tätt snöfall" ;
hïehkehtalledh:hïehkehtall SOVVEDH "bli förvånad" ;
joejkijïhtjedh:joejkijïhtj AHTJE_TV ;
jårregåetedh:jårregået GÅETEDH_IV ;
jæjhtahtalledh:jæjhtahtall SOVVEDH "få syner" ;
jïejkegåetedh:jïejkegået GÅETEDH_TV ;
krïtnegåetedh:krïtnegået GÅETEDH_IV ;
laavlijïhtjedh:laavlijïhtj AHTJE_TV ;
lokngesovvedh:lokngesovv SOVVEDH "" ;
lïenegåetedh:lïenegået GÅETEDH_IV ;
lïenijahtjedh:lïenijahtj AHTJE_IV ;
mujhtiegåetedh:mujhtiegået GÅETEDH_TV ;
måahtsehtalledh:måahtsehtall SOVVEDH ;
mïehtsijahtjedh:mïehtsijahtj AHTJE_IV ;
mïelegåetedh:mïelegået GÅETEDH_TV ;
mïnnegåetedh:mïnnegået GÅETEDH_IV ;
njaamegåetedh:njaamegået GÅETEDH_IV ;
njavtahtalledh:njavtahtall SOVVEDH ;
njeevhrijahtjedh:njeevhrijahtj AHTJE_TV ;
njoejjegåetedh:njoejjegået GÅETEDH_IV ;
njæssjoedahtjedh:njæssjoedahtj AHTJE_IV ;
novvegåetedh:novvegået GÅETEDH_IV ;
nïhpesjahtjedh:nïhpesjahtj AHTJE_TV ;
obredadtedh:obredadt OBREDADTEDH "duggregna" ;
obrijahtjedh:obrijahtj OBRIJAHTJEDH "börja regna" ;
opmedadtedh:opmedadt OBREDADTEDH "åska från och till i fjärran" ;
parregåetedh:parregået GÅETEDH_TV ;
provvehtalledh:provvehtall SOVVEDH "få skavsår" ;
reejregåetedh:reejregået GÅETEDH_IV ;
riegkiegåetedh:riegkiegået GÅETEDH_IV ;
rihkijahtjedh:rihkijahtj AHTJE_IV "börja vara brunstig" ;
råanjijahtjedh:råanjijahtj OBRIJAHTJEDH "börja ösregna" ;
råatnjegåetedh:råatnjegået GÅETEDH_IV ;
råavegåetedh:råavegået GÅETEDH_TV ;
ræssoedadtedh:ræssoedadt OBREDADTEDH "duggregna" ;
rïssedadtedh:rïssedadt OBREDADTEDH "småregna lite" ;
saarnoegåetedh:saarnoegået GÅETEDH_TV ;
saknahtovvedh:saknahtovv SOVVEDH "bli förbannad" ;
serkiestahtjedh:serkiestahtj OBRIJAHTJEDH "börja småregna" ;
sienhtegåetedh:sienhtegået GÅETEDH_IV ;
siknjiedahtjedh:siknjiedahtj AHTJE_IV "börja klia" ;
skaemiegåetedh:skaemiegået GÅETEDH_IV ;
skyllegåetedh:skyllegået GÅETEDH_IV ;
skïjlijahtjedh:skïjlijahtj AHTJE_IV "börja gulna" ;
slahtjegåetedh:slahtjegået GÅETEDH_IV ;
slööptjegovvedh:slööptjegovv SOVVEDH ;
snjovtjegåetedh:snjovtjegået GÅETEDH_IV ;
snovregåetedh:snovregået GÅETEDH_IV ;
snåvregåetedh:snåvregået GÅETEDH_IV ;
snåvrijïhtjedh:snåvrijïhtj AHTJE_IV "begynne å snorke" ;
soeksegåetedh:soeksegået GÅETEDH_IV ;
sovkijahtjedh:sovkijahtj AHTJE_IV "begynne å ro" ;
stiehpegåetedh:stiehpegået STIEHPEGÅETEDH ;
stirrelgåetedh:stirrelgået GÅETEDH_IV ;
strïetjegåetedh:strïetjegået GÅETEDH_IV ;
stïehpegåetedh:stïehpegået STIEHPEGÅETEDH ;
såålhtesovvedh:såålhtesovv SOVVEDH ;
sïejegåetedh:sïejegået GÅETEDH_IV ;
sïjregåetedh:sïjregået STIEHPEGÅETEDH ;
tjallegåetedh:tjallegået GÅETEDH_TV "begynne å gni av huden på hornene (om rein)" ;
tjallijahtjedh:tjallijahtj AHTJE_TV "begynne å gni av huden på hornene (om rein)" ;
tjanghkalgovvedh:tjanghkalgovv SOVVEDH "bli gjort hinkende (med rem, om hund)";
tjoehpegåetedh:tjoehpegået GÅETEDH_TV "begynne å skjære, hugge el. klippe" ;
tjoejkegåetedh:tjoejkegået GÅETEDH_IV ;
tjoetsehtjadtedh:tjoetsehtjadt OBREDADTEDH "snø litt nå og da" ;
tjöönghkegåetedh:tjöönghkegået GÅETEDH_TV ;
trïesijahtjedh:trïesijahtj AHTJE_IV "begynne å skjenne" ;
tseegkesovvedh:tseegkesovv SOVVEDH "bli fortrengt, trengt unna" ;
vaarrijïhtjedh:vaarrijïhtj AHTJE_IV "begynne å gå fort, gå av sted, begynne å springe, springe vekk" ;
valvegåetedh:valvegået GÅETEDH_IV "begynne å vandre omkring" ;
valvijahtjedh:valvijahtj AHTJE_IV "gi seg langt av sted" ;
voerkesovvedh:voerkesovv SOVVEDH "våkne opp til bevissthet (om sinnsyk person)" ;
våajoejahtjedh:våajoejahtj AHTJE_IV "begynne å synke" ;
vååjnegåetedh:vååjnegået GÅETEDH_IV "begynne å bli synlig" ;
åajkaskoevedh:åajkaskoev SOVVEDH "bli liggende lenge (uten at maven tas ut, om slakterein)" ;
heajhtasovvedh:heajhtasovv SOVVEDH "bli forkastet" ; !Bibel
